臺灣高等法院刑事裁定
109年度聲字第3501號
聲  請  人  臺灣高等檢察署檢察官
受  刑  人  吳益隆



上列聲請人因受刑人數罪併罰有二裁判以上，聲請定其應執行之
刑（109年度執聲字第1730號），本院裁定如下：
    主  文
吳益隆犯如附表所示各罪所處之刑，應執行有期徒刑捌年。
    理  由
一、聲請意旨略以：受刑人吳益隆因詐欺等數罪，先後經判決確
    定如聲請書附表，應依刑法第53條、第50條第1項第1款、第
    2項、第51條第5款規定，定其應執行之刑，其中原得易科罰
    金之罪部分，並經聲請人依刑法第50條第2項以受刑人定執
    行刑或易科罰金意願回覆表併合處罰，爰依刑事訴訟法第47
    7條第1項聲請裁定等語。
二、按裁判確定前犯數罪者，併合處罰之，而數罪併罰有二以上
    裁判者，應定其應執行之刑，其宣告多數有期徒刑者，於各
    刑中之最長期以上，各刑合併之刑期以下，定其刑期，但不
    得逾30年，刑法第50條、第51條第5款、第53條分別定有明
    文。刑法第50條規定為：「裁判確定前犯數罪者，併合處罰
    之。但有下列情形之一者，不在此限：一、得易科罰金之罪
    與不得易科罰金之罪。二、得易科罰金之罪與不得易服社會
    勞動之罪。三、得易服社會勞動之罪與不得易科罰金之罪。
    四、得易服社會勞動之罪與不得易服社會勞動之罪。（第一
    項）」、「前項但書情形，受刑人請求檢察官聲請定應執行
    刑者，依第51條規定定之。（第二項）」，對於裁判前犯數
    罪，而有該條第1項但書各款所列情形，除受刑人請求檢察
    官聲請定應執行刑者外，不得併合處罰，是依上開規定，於
    裁判前所犯數罪兼有得易科罰金之罪與不得易科罰金之罪時
　　，是否依刑法第51條定應執行刑，繫乎受刑人請求與否，而
    非不問受刑人利益與意願，一律併合處罰。次按刑事訴訟法
    第370條第2項、第3項，已針對第二審上訴案件之定應執行
    之刑，明定有不利益變更禁止原則之適用，於分屬不同案件
    之數罪併罰有應更定執行刑者，本於同為定刑裁定應為相同
    處理之原則，法院於裁定定應執行之刑時，自仍應有不利益
    變更禁止原則法理之考量，亦即另定之執行刑，其裁量所定
    之刑期，不得較重於前定之執行刑加計後裁判宣告之刑之總
    和，否則即與法律秩序理念及法律目的之內部界限有違（最
    高法院103年度第14次刑事庭決議及最高法院93年度台非字
    第192號判決意旨參照）。　　
三、經查：本件受刑人吳益隆因詐欺等數罪，先後經判決確定如
    附表所示之刑，且各該罪均係在附表編號1所示之罪判決確
    定前所犯，並以本院為其犯罪事實最後判決法院，又附表編
    號1、10至11所示之罪得易科罰金，與編號2至9所示之罪不
    得易科罰金，依刑法第50條第1項但書規定，本不得併合處
    罰，惟經受刑人請求檢察官聲請定其應執行刑，此有受刑人
    民國109年8月19日親筆簽名並按指印之受刑人定執行刑或易
    科罰金意願回覆表附卷（見本院卷第13頁）可稽，合於刑法
    第50條第2項規定，是檢察官依受刑人請求而聲請定其應執
    行刑，本院審核認其聲請為正當，再者，受刑人所犯附表編
    號3至6所示之罪，前經本院108年度上訴字第1181號判決定
    應執行刑有期徒刑2年4月確定，附表編號7至8所示之罪，曾
    經本院108年度上訴字第3108號判決定應執行刑有期徒刑1年
    10月確定，有本院前案紀錄表附卷可稽，則參照前揭說明，
    本院就附表所示各罪再定應執行刑時，自應受上開判決所定
    應執行刑加總後，與其他判決宣告刑總和之內部界限所拘束
    ，爰依前揭法條規定，並參酌上開各罪宣告刑總和上限、各
    刑中最長期，審酌受刑人犯罪情節及行為次數，就其所犯前
    揭各罪為整體非難評價，定如主文所示之應執行刑。再者，
    數罪併罰中一罪依刑法規定得易科罰金者，若因與不得易科
    罰金之他罪併合處罰而結果不得易科罰金，原得易科罰金部
    分所處之刑，自亦無庸為易科罰金折算標準之記載（司法院
    大法官釋字第144號、第679號解釋意旨參照），準此，本件
    受刑人所犯附表編號1、10至11與2至9所示之罪，雖係分屬
    得易科罰金與不得易科罰金，惟經合併處罰結果，本院於定
    其應執行刑時，自無庸為易科罰金折算標準之記載。至附表
    編號9 所示之罪併科罰金部分（即併科罰金新臺幣5 萬元，
    罰金如易服勞役，以新臺幣1 仟元折算1 日），並無數罪併
    罰有二裁判以上，須定其應執行刑之情形，罰金部分依其原
    宣告之刑執行之，併予敘明。
據上論斷，應依刑事訴訟法第477條第1項，刑法第53條、第51條
第5款、第50條第1項但書第1款、第2項，裁定如主文。
中　　華　　民　　國　　109 　年　　9 　　月　　3 　　日
　　　　　　      刑事第七庭  審判長法　官  孫惠琳
　　　　　　　　　　　　　　　　　  法　官  王惟琪
　　　　　　　　　　　　　　　　　  法　官  連雅婷
以上正本證明與原本無異。
如不服本裁定，應於收受送達後5日內向本院提出抗告狀。
                                    書記官  潘文賢
中　　華　　民　　國　　109 　年　　9 　　月　　3 　　日
附表：受刑人吳益隆定應執行刑案件一覽表
編          號  1 2 3 4 罪          名  施用第二級毒品罪 施用第一級毒品罪 三人以上詐欺取財罪 三人以上詐欺取財罪 宣    告    刑  有期徒刑5月 有期徒刑10月 有期徒刑1年8月 有期徒刑1年4月 犯  罪  日  期  106/04/27 晚間8時30分許  106/04/21 下午6時許 106/04/20 晚間9時18分許 106/04/20 晚間8時30分許  偵查(自訴)機關年度案號  新竹地檢106毒偵1531號 新竹地檢106毒偵1542號 新竹地檢106偵5833號 新竹地檢106偵5833號 最  後 事實審 法   院 新竹地院 新竹地院 臺灣高院 臺灣高院  案   號 106年度竹簡字第1131號 106年度訴字第768號 108年度上訴字第1181號 108年度上訴字第1181號  判決日期 106/11/20 106/12/11 108/12/05 108/12/05 確  定 判  決 法   院 新竹地院 新竹地院 臺灣高院 臺灣高院  案   號 106年度竹簡字第1131號 106年度訴字第768號 108年度上訴字第1181號 108年度上訴字第1181號  判決確定日期 106/12/11  106/12/11 109/01/06 109/01/06 是否為得易科罰金之案件  是 否 否 否 備          註  空白  空白 編號3至6所示之罪經本院108年度上訴字第1181號判決定應執行刑有期徒刑2年4月確定  

編         號  5 6 7           8 罪         名  三人以上詐欺取財詐欺罪 三人以上詐欺取財罪 三人以上詐欺取財罪 三人以上詐欺取財罪 宣    告    刑  有期徒刑1年4月 有期徒刑1年2月 有期徒刑1年5月 有期徒刑1年3月 犯  罪  日  期  106/04/20 晚間9時34分許 106/04/20 晚間7時59分許 106/04/22 20時30分許  106/04/22 20時37分許 偵查(自訴)機關 年  度  案  號  新竹地檢106偵5833號 新竹地檢106偵5833號 新竹地檢107偵7940號 新竹地檢107偵7940號 最  後 事實審 法   院 臺灣高院 臺灣高院 臺灣高院 臺灣高院  案   號 108年度上訴字第1181號 108年度上訴字第1181號 108年度上訴字第3108號 108年度上訴字第3108號  判決日期 108/12/05 108/12/05 108/12/25 108/12/25 確  定 判  決 法   院 臺灣高院 臺灣高院 臺灣高院 臺灣高院  案   號 108年度上訴字第1181號 108年度上訴字第1181號 108年度上訴字第3108號 108年度上訴字第3108號  判決確定日期 109/01/06 109/01/06 109/01/30 109/01/30 是否為得易科罰金之案件  否 否 否 否 備          註  編號3至6所示之罪經本院108年度上訴字第1181號判決定應執行刑有期徒刑2年4月確定  編號7至8所示之罪經本院108年度上訴字第3108號判決定應執行刑有期徒刑1年10月確定  

編          號  9 10 11 空白 罪          名  非法持有可發射子彈具殺傷力槍枝罪 幫助詐欺罪 幫助詐欺罪 空白 宣    告    刑  有期徒刑3年4月 併科罰金新臺幣5萬元 有期徒刑3月 有期徒刑6月 空白 犯  罪  日  期  106/01、02間某日至106/03/28 106/04/17  106/04/15  空白 偵查(自訴)機關  年  度  案  號  新竹地檢106偵8671號 新竹地檢106偵6867號等 新竹地檢106偵6867號等 空白 最  後 事實審 法    院 臺灣高院  新竹地院 臺灣高院 空白  案    號 108年度上訴字第629號 107年度訴字第679號等 109年度上訴字第1024號 空白  判決日期 108/11/19 108/12/31 109/06/09 空白  確  定 判  決 法    院 最高法院  新竹地院 臺灣高院 空白  案    號 109年度台上字第1239號 107年度訴字第679號等 109年度上訴字第1024號 空白  判    決確定日期 109/03/04 109/04/15 109/07/13 空白 是否為得易科罰金之案件  否 是 是 空白 備          註  空白 空白 空白 空白